【裁判字號】    98,審易,2151
【裁判日期】    981210
【裁判案由】    竊盜
【裁判全文】
臺灣士林地方法院刑事判決            98年度審易字第2151號
公  訴  人  臺灣士林地方法院檢察署檢察官
被      告  甲○○
            乙○○
上列被告等因竊盜案件，經檢察官提起公訴（98年度偵字第1423
2 號），被告等於本院準備程序中就被訴事實為有罪陳述，經本
院裁定改依簡式程序審理，並判決如下：
    主  文
甲○○竊盜，處有期徒刑伍月，如易科罰金，以新臺幣壹仟元折
算壹日；又共同竊盜，處有期徒刑陸月，如易科罰金，以新臺幣
壹仟元折算壹日。應執行有期徒刑拾月，如易科罰金，以新臺幣
壹仟元折算壹日。
乙○○共同竊盜，累犯，處有期徒刑陸月，如易科罰金，以新臺
幣壹仟元折算壹日。
    事  實
一、乙○○前因竊盜案件，經臺灣臺北地方法院以96年度易字第
    847 號判決判處有期徒刑6 月確定，嗣經減為有期徒刑3 月
    確定，於民國97年4 月2 日易科罰金執行完畢。
二、甲○○意圖為自己不法之所有而基於竊盜之犯意，於97年10
    月17日晚間6 時15分（起訴書誤載為20時40分，應予更正）
    ，在臺北市內湖區○○○路68號「IN BASE 」購物中心地下
    1 樓停車場內，持隨地撿拾之石頭，擊破停放在該處之陳翠
    瑛所有由丁○○持有使用之車牌號碼0986─QK號自用小客車
    左後座車窗玻璃後（毀損部分，未據告訴），進入車內竊取
    丁○○所有之IBM 牌型號X41 、X61 號筆記型電腦各1 台（
    價值約新臺幣< 下同>50,000 元）及皮包1 只（內有護照1
    本、台胞證1 本、NOKIA 廠牌手機1 支< 價值約2,000 元>
    、長榮航空臺北飛澳門機票1 張< 價值約10,000元> 及遊戲
    機光碟片6 片< 價值約8,000 元> 等物）。得手後，旋於不
    詳時間，將上開竊得之筆記型電腦2 台持往臺北市○○區○○路某泡沫紅茶店，以4,000 元之價格，售與某真實姓名年
    籍不詳之人，其餘物品則棄置在臺北市○○○路○ 段某處人
    行道上之垃圾桶內。
三、甲○○復與乙○○共同意圖為自己不法之所有，而基於竊盜
    之犯意聯絡，於98年9 月10日晚間8 時許（起訴書誤載為21
    時30分，應予更正），在上址停車場內，由甲○○在旁把風
    ，乙○○則持隨地撿拾之鐵絲1 支，破壞停放在該處之丙○○所有車牌號碼0665─LG號自用小客車右前車門鑰匙孔（毀
    損部分，未據告訴）而開啟車門後，入內竊取丙○○所有之
    公事包1 只（內有丙○○之花旗銀行、富邦銀行、中國信託
    銀行等金融機構信用卡各1 張、合作金庫金融卡1 張、丙○○之身份證、汽車駕駛執照、健保卡各1 張、現金60,000元
    、CASIO 牌EX-100數位相機1 台、創見250G外接式硬碟1 台
    、SONY ERICSSON K530i 行動電話1 支等物，價值合計約70
    ,000 元） 。得手後，2 人將現金朋分花用，其餘物品則棄
    置於臺北市內湖區麥帥一橋某處。嗣甲○○、乙○○2 人於
    98年9 月30日晚間9 時30分，在上開「IN BASE 」購物中心
    因形跡可疑為警上前盤查而查獲。
四、案經臺北市政府警察局內湖分局報告臺灣士林地方法院檢察
    署檢察官偵查起訴，並經本院改依簡式程序審理。
    理  由
一、按簡式審判程序之證據調查，不受第159 條第1 項之限制，
    刑事訴訟法第273 條之2 定有明文，是依上開規定，於行簡
    式審判程序之案件，被告以外之人於審判外之陳述，除有其
    他不得作為證據之法定事由外，應認具有證據能力。查本件
    如下引用被告以外之人於審判外之陳述，因本案採行簡式審
    判程序，復無其他不得做為證據之法定事由，揆諸首揭說明
    ，應認均具有證據能力，合先敘明。
二、前揭犯罪事實，業據被告甲○○及乙○○於警詢時、偵查中
    、本院準備程序及審理時迭承不諱（參見臺灣士林地方法院
    檢察署98年度偵字第14232 號卷第6 頁至第11頁、第14頁至
    第17頁、第59頁至第62頁，本院卷第19頁、第22頁），其中
    犯罪事實二部分，核與被害人丁○○於警詢時指述遭竊情節
    相符（參見同上偵卷第37頁至第38頁），並經證人即「IN B
    ASE 」購物中心物業主任陳志明於警詢陳述該中心監視器攝
    得被告甲○○行竊得手後之離開畫面等情屬實（參見同上偵
    卷第26頁至第29頁），此外，並有現場監視器翻拍相片影本
    1 張在卷可稽（附於同上偵卷第25頁）；而犯罪事實三部份
    ，核與被害人丙○○於警詢時指述遭竊情節相符（參見同上
    偵卷第49頁至第51頁），並經證人即「IN BASE 」購物中心
    物業主任陳志明於警詢陳述該中心監視器攝得被告甲○○及
    乙○○行竊得手後之離開畫面等情屬實（參見同上偵卷第26
    頁至第29頁），此外，復有現場監視器翻拍相片影本2 張在
    卷可稽（附於同上偵卷第23頁至第24頁）。綜上各情，足認
    被告等自白與事實相符，可以採信，本案事證至為明確，被
    告等犯行堪以認定，均應依法論科。
三、核被告甲○○先後2 次犯行及乙○○1 次犯行，均係犯刑法
    第320 條第1 項之竊盜罪。被告甲○○及乙○○2 人就上開
    犯罪事實三所示之竊盜犯行部分，有犯意聯絡及行為分擔，
    應論以共同正犯。被告甲○○所為2 次竊盜犯行，犯意各別
    ，行為互殊，應予分論併罰。又被告乙○○有如事實欄所載
    前案科刑及執行之情形，有臺灣高等法院被告前案紀錄表在
    卷可稽，其於有期徒刑執行完畢後5 年內，故意再犯本案有
    期徒刑以上之罪，為累犯，應依刑法第47條第1 項之規定加
    重其刑。爰審酌被告2 人行竊購物中心停車場車輛內財物之
    犯罪手段，已造成購物中心顧客不安，犯後固坦承犯行，然
    並未賠償被害人所受損害之犯後態度，並考量其等竊得財物
    之價值與犯罪之動機、目的並渠等之智識程度、生活狀況等
    一切情狀，分別量處主文所示之刑，並諭知易科罰金之折算
    標準及依法就被告甲○○所處之刑定其應執行之刑，以示懲
    儆（按依司法院大法官釋字第662 號解釋：「中華民國94年
    2 月2 日修正公布之現行刑法第41條第2 項（現已修正為第
    41 條 第8 項），關於數罪併罰，數宣告刑均得易科罰金，
    而定應執行之刑逾6 個月者，排除適用同條第1 項得易科罰
    金之規定部分，與憲法第23條規定有違，並與本院釋字第
    366 號解釋意旨不符，應自本解釋公布之日起失其效力。」
    故對於數罪併罰，數宣告刑均得易科罰金，而定應執行之刑
    超過6 個月之案件，依司法院大法官釋字第366 號、第662
    號解釋意旨，仍得易科罰金）。被告2 人行竊所用鐵絲1 支
    雖據被告乙○○供承於行竊地點撿拾所得，然並未扣案，且
    被告乙○○復供明於行竊後當場棄置現場，堪認業已滅失，
    爰不予宣告沒收，附此敘明。
據上論斷，應依刑事訴訟法第299 條第1 項前段、第273 條之1
第1 項，刑法第28條、第320 條第1 項、第47條第1 項、第41條
第1 項前段、第51條第5 款，刑法施行法第1 條之1 ，判決如主
文。
本案經檢察官鄭富城到庭執行職務。
中    華    民    國    98    年    12    月    10    日
                  刑事第一庭法  官  吳祚丞
以上正本證明與原本無異。
如不服本判決應於收受判決後10日內向本院提出上訴書狀，並應
敘述具體理由；其未敘述上訴理由者，應於上訴期間屆滿後20日
內向本院補提理由書（均須按他造當事人之人數附繕本）「切勿
逕送上級法院」。
                            書記官  丁梅芬
中    華    民    國    98    年    12    月    10    日
附錄論罪科刑法條：
刑法第320條第1項
意圖為自己或第三人不法之所有，而竊取他人之動產者，為竊盜
罪，處 5 年以下有期徒刑、拘役或 5 百元以下罰金。


司法院資訊處製作；財團法人民間司法改革基金會備份。
